【裁判字號】    98,交易緝,8
【裁判日期】    980728
【裁判案由】    公共危險等
【裁判全文】
臺灣板橋地方法院刑事判決             98年度交易緝字第8號
公  訴  人  臺灣板橋地方法院檢察署檢察官
被      告  甲○○
上列被告因公共危險等案件，經檢察官提起公訴（96年度偵字第
27315 號），被告於本院準備程序進行中就被訴事實為有罪之陳
述，經本院裁定進行簡式審判程序，判決如下：
    主  文
甲○○服用酒類，不能安全駕駛動力交通工具而駕駛，處拘役肆
拾日，如易科罰金，以新臺幣壹仟元折算壹日。又對於公務員依
法執行職務時，施強暴，處拘役伍拾日，如易科罰金，以新臺幣
壹仟元折算壹日。應執行拘役柒拾日，如易科罰金，以新臺幣壹
仟元折算壹日。
    事  實
一、甲○○明知服用酒類不能安全駕駛動力交通工具者，不得駕
    駛，且明知其於民國96年11月6 日晚間10時許，在臺北縣新
    莊市○○路附近工地飲用啤酒後，已達酒醉不能安全駕駛動
    力交通工具之程度，猶騎乘車號JBK-581 號重型機車往臺北
    縣中和市方向行駛，於同日晚間11時許，行經臺北縣板橋市
    ○○路與仁愛路口時，因疑似酒後駕車形跡可疑，經臺北縣
    政府警察局保安隊執行巡邏勤務員警張文光以哨音示警，並
    請甲○○靠邊接受檢查，甲○○明知張文光係依法執行職務
    之公務員，惟因其正因詐欺案為臺灣板橋地方法院檢察署通
    緝中，乃由四川路右轉仁愛路逃逸，經員警張文光、陳瑞東
    、林文進下車追捕並攔獲，甲○○明知員警張文光已手握其
    機車後載物箱，為脫免逮捕，竟基於妨害公務之犯意，騎乘
    上開重型機車拖行張文光數十公尺，以此強暴方式妨害警員
    張文光依法執行職務，致張文光受有右手食指、右膝受傷之
    傷害（傷害部分未據告訴），而妨害張文光之執行公務，後
    經員警陳瑞東攔停路人機車追捕，始在重慶路158 巷口將甲
    ○○逮捕，並當場測得甲○○之呼氣酒精濃度為每公升1.02
    毫克而查悉上情。
二、案經臺北縣政府警察局報請臺灣板橋地方法院檢察署檢察官
    偵查起訴。本院於準備程序進行中，被告就被訴事實為有罪
    之陳述，經告知被告簡式審判程序之旨，並聽取當事人之意
    見後，裁定進行簡式審判程序。
    理  由
一、上揭犯罪事實，業經被告甲○○於本院準備程序及審理中坦
    承不諱，並有職務報告1 份、員警張文光受傷照片4 張、臺
    北縣政府警察局保安警察隊汽機車駕駛人酒後生理協調平衡
    檢測紀錄表1 紙、臺北縣政府警察局保安警察隊刑法第185
    條之3 （酒後駕車）案件測試觀測紀錄表1 紙、臺北縣政府
    警察局保安警察隊當事人酒精測定紀錄表2 紙、酒後時間確
    認單2 紙、車籍查詢- 基本資料詳細畫面1 紙在卷可稽，足
    認被告之自白與事實相符，洵堪採為認定事實之依據。本案
    事證明確，被告犯行，均堪認定。
二、查被告行為後，刑法第185 條之3 之公共危險罪規定，業於
    97年1 月2 日修正公布，同年月4 日生效施行，其法定刑由
    1 年以下有期徒刑、拘役或3 萬元以下罰金，修正為1 年以
    下有期徒刑、拘役或科或併科15萬元以下罰金，經比較修正
    前後規定，以修正前刑法第185 條之3 之規定有利於被告，
    依刑法第2 條第1 項前段規定，應依修正前刑法第185 條之
    3 之規定處斷。核被告所為，係犯刑法第135 條第1 項之對
    於公務員依法執行職務時施強暴罪及修正前刑法第185 條之
    3 之服用酒類不能安全駕駛動力交通工具而駕駛罪。又被告
    所犯上開二罪間，犯意各別，罪名互殊，應予分論併罰。爰
    審酌被告明知酒精成分對人之意識能力具有不良影響，酒後
    駕車對一般往來之公眾及駕駛人自身皆具有高度之危險性，
    竟漠視自身安危，枉顧公眾安全，貿然騎乘機車上路，且為
    警盤查時，本應善加配合，竟恣意對員警施以強暴，嚴重破
    壞國家法紀執行之尊嚴性，惟念其素行尚佳，有臺灣高等法
    院被告前案紀錄表1 份在卷可稽，且犯後坦承犯行，態度尚
    稱良好等一切情狀，分別量處如主文所示之刑，並均諭知易
    科罰金之折算標準，及定其應執行刑並諭知易科罰金之折算
    標準，以示懲儆。
據上論斷，應依刑事訴訟法第273 條之1 第1 項、第299 條第1
項前段，刑法第2 條第1 項前段、第135 條第1 項、第41條第1
項前段、第51條第6 款、修正前第185 條之3 ，刑法施行法第1
條之1 ，判決如主文。
本案經檢察官李巧菱到庭執行職務。
中    華    民    國    98    年    7     月    28    日
                      交通法庭    法  官      曾淑娟
上列正本證明與原本無異。
如不服本判決，應於判決送達後10日內敘明上訴理由，向本院提
出上訴狀 (應附繕本) ，上訴於臺灣高等法院。其未敘述上訴理
由者，應於上訴期間屆滿後20日內向本院補提理由書「切勿逕送
上級法院」。
                                  書記官      謝雪紅
中    華    民    國    98    年    7     月    28    日
附錄本案論罪科刑法條全文：
中華民國刑法第135條
對於公務員依法執行職務時，施強暴脅迫者，處3 年以下有期徒
刑、拘役或3 百元以下罰金。
意圖使公務員執行一定之職務或妨害其依法執行一定之職務或使
公務員辭職，而施強暴脅迫者，亦同。
犯前二項之罪，因而致公務員於死者，處無期徒刑或7 年以上有
期徒刑；致重傷者，處3 年以上、10年以下有期徒刑。
修正前中華民國刑法第185條之3
服用毒品、麻醉藥品、酒類或其他相類之物，不能安全駕駛動力
交通工具而駕駛者，處1 年以下有期徒刑、拘役或3 萬元以下罰
金。


司法院資訊處製作；財團法人民間司法改革基金會備份。
